【裁判字號】    99,訴,1385
【裁判日期】    990721
【裁判案由】    毒品危害防制條例
【裁判全文】
臺灣板橋地方法院刑事判決              99年度訴字第1385號
公  訴  人  臺灣板橋地方法院檢察署檢察官
被      告  甲○○
上列被告因毒品危害防制條例案件，經檢察官提起公訴（99年度
毒偵字第1651號），被告於準備程序中對被訴之事實為有罪陳述
，本院合議庭裁定由受命法官獨任行簡式審判程序，並判決如下
：
    主  文
甲○○施用第一級毒品，處有期徒刑柒月，扣案第一級毒品海洛
因壹包（淨重零點零捌零公克，取樣零點零零貳零公克，驗餘
淨重零點零陸零公克）沒收銷燬；又施用第二級毒品，處有期
徒刑月，扣案第二級毒品甲基安非他命壹包（淨重零點壹壹陸
零公克，取樣零點零零零貳公克，驗餘淨重零點壹壹伍捌公克）
沒收銷燬；應執行有期徒刑捌月，前揭扣案第一級毒品海洛因壹
包（淨重零點零捌零公克，取樣零點零零貳零公克，驗餘淨重
零點零陸零公克）、第二級毒品甲基安非他命壹包（淨重零點
壹壹陸零公克，取樣零點零零零貳公克，驗餘淨重零點壹壹伍捌
公克）均沒收銷燬。
    事  實
一、甲○○於民國93年間，因施用毒品案件，經本院以93年度毒
    聲字第1364號裁定送勒戒處所施以觀察、勒戒後，因認無繼
    續施用毒品傾向，於93年9 月17日出所，該次施用毒品犯行
    ，並經臺灣板橋地方法院檢察署檢察官以93年度毒偵字第36
    98號為不起訴處分確定；又於98年4 月15日，因施用第一、
    二級毒品案件，經本院以98年度簡字第10537 號判決判處有
    期徒刑6 月、3 月，並定應執行有期徒刑8 月確定（99年6
    月10日入監執行，現尚未執行完畢）；詎仍未知所戒慎，猶
    為下列犯行：
(一)、基於施用第一級毒品海洛因之犯意，於99年2 月6 日，在臺
    北縣淡水鎮○○里○○街126 巷5 號17樓之3 住處內，以將
    第一級毒品海洛因摻水置於針筒內，注射身體之方式，施用
    海洛因1 次。
(二)、另基於施用第二級毒品甲基安非他命之犯意，於99年2 月6
    日，在同上地點，以將第二級毒品甲基安非他命置於玻璃球
    內燒烤後吸食煙氣之方式，施用甲基安非他命1 次；嗣於同
    年月9 日上午11時20分許，行經臺北縣板橋市○○路111 號
    前時為警盤查，併扣得其持有之海洛因1 包（淨重0.0380公
    克，取樣0.0020公克，驗餘淨重0.0360公克，起訴書誤載為
    0.360 公克）及甲基安非他命1 包（淨重0.1160公克，取樣
    0.0002公克，驗餘淨重0.1158公克），甲○○嗣且同意接受
    員警採尿，其尿液檢體經送驗後，呈嗎啡與甲基安非他命陽
    性反應。
二、案經臺北縣政府警察局板橋分局移送臺灣板橋地方法院檢察
    署檢察官偵查後起訴。
    理  由
一、認定犯罪事實所憑之證據及理由：
(一)、訊據被告對其上揭時間、地點施用第一級毒品海洛因、第二
    級毒品甲基安非他命之事實，於本院審理中自白不諱，而其
    為警查獲時，同意接受員警採尿，經警將所採集被告尿液檢
    體送驗後，甲基安非他命與嗎啡均呈陽性反應，有臺北縣政
    府警察局板橋分局偵辦毒品案被移送人姓名及代碼對照表、
    台灣檢驗科技股份有限公司99年3 月5 日出具之濫用藥物檢
    驗報告各1 份附卷足憑（見偵查卷第18、35頁）；另扣案白
    色粉末1 袋，經鑑定，淨重0.0380公克，取樣0.0020公克，
    驗餘淨重0.0360公克（起訴書誤載為0.360 公克），檢出海
    洛因成分，又扣案白色透明結晶1 袋，經鑑定，淨重0.1160
    公克，取樣0.0002公克，驗餘淨重0.1158公克等情，亦有交
    通部民用航空局航空醫務中心99年3 月11日所出具之航藥鑑
    字第0991573 號毒品鑑定書附卷可稽（見偵查卷第36頁），
    俱徵被告自白，核與事實相符，堪以採信。
(二)、按觀察、勒戒或強制戒治執行完畢釋放後，5 年內再犯施用
    第一、二級毒品之罪者，檢察官應依法追訴，毒品危害防制
    條例第23條第2 項定有明文；次按修正毒品危害防制條例就
    施用毒品者，僅於「初犯」及「5 年後再犯」二種情形，有
    其追訴條件之限制，即須於初犯經觀察、勒戒或強制戒治釋
    放後，5 年內均無施用毒品之行為，始能認其前所實施之觀
    察、勒戒或強制戒治已足遮斷毒癮，而得於5 年後再犯時，
    再予適用初犯之規定，重行觀察、勒戒等程序；倘5 年內已
    經再犯，被依法追訴處罰，縱其第3 次（或第3 次以上）施
    用毒品之時間在初犯釋放5 年以後，即與「5 年後再犯」之
    情形有別，且因已於「5 年內再犯」，顯見其再犯率甚高，
    原實施觀察、勒戒或強制戒治，已無法收其實效，而無5 年
    戒斷期之存在，自無再經觀察、勒戒及強制戒治之必要，應
    由檢察官逕行起訴；最高法院著有95年度台非字第59號判決
    、95年度台非字第65號判決意旨可供參照；查被告前於93年
    間，因施用毒品案件，經本院以93年度毒聲字第1364號裁定
    送勒戒處所施以觀察、勒戒後，因認無繼續施用毒品傾向，
    於93年9 月17日出所，該次施用毒品犯行，並經臺灣板橋地
    方法院檢察署檢察官以93年度毒偵字第3698號為不起訴處分
    確定，又於98年4 月15日，因施用第一、二級毒品案件，經
    本院以98年度簡字第10537 號判決判處有期徒刑6 月、3 月
    ，並定應執行有期徒刑8 月確定等情，有臺灣高等法院被告
    前案紀錄表在卷可稽，是被告於93年9 月17日觀察勒戒執行
    完畢後，5 年以內之98年4 月15日，既仍因有施用毒品犯行
    ，經法院判處罪刑確定，依諸前開條例規定及最高法院判決
    意旨，因被告在觀察勒戒執行完畢釋放後之5 年內，業有施
    用毒品之行為，則被告本次於99年2 月6 日之施用毒品行為
    ，即與5 年後再犯之情形有別，無再經觀察、勒戒、強制戒
    治之必要，應由檢察官逕行起訴，附此敘明；綜上，本件事
    證已明，被告犯行堪以認定。
二、應適用之法律、科刑審酌事由暨沒收物之處理：
(一)、核被告如事實欄一(一)所為，係犯毒品危害防制條例第10條第
    1 項之施用第一級毒品罪；其如事實欄一(二)所為，係犯同條
    例第10條第2 項之施用第二級毒品罪；被告施用前、後持有
    第一級毒品海洛因、第二級毒品甲基安非他命之低度行為，
    各為其施用第一、二級毒品之高度行為所吸收，均不另論罪
    ；至其前開所犯2 罪間，犯意各別、行為互殊，應予分論併
    罰。
(二)、爰審酌被告曾因施用毒品犯行受觀察勒戒，仍漠視法令禁制
    而犯本罪，容未知所戒慎，惟兼衡其施用毒品所生危害，實
    以自戕身心健康為主，對於他人生命、身體、財產等法益，
    尚無明顯而重大之實害，暨其犯罪後坦認犯行之態度等一切
    情狀，就其前開所犯2 罪，分別量處如主文所示之刑，併定
    其應執行之刑，以示懲儆。
(三)、扣案之海洛因1 小包（淨重0.0380公克，取樣0.0020公克，
    驗餘淨重0.0360公克及甲基安非他命1 小包（淨重0.1160公
    克，取樣0.0002公克，驗餘淨重0.1158公克），係被告因本
    件施用而持有遭查獲之第一、二級毒品，且因該等分裝袋內
    之海洛因、甲基安非他命與乘裝前開毒品之分裝袋2 只，二
    者在物理上難以析離，均應依毒品危害防制條例第18條第1
    項前段規定，諭知沒收銷燬。
據上論斷，應依刑事訴訟法第273 條之1 第1 項、第299 條第1
項前段，毒品危害防制條例第10條第1 項、2 項、第18條第1 項
前段，刑法第11條、第51條第5 款，判決如主文。
本案經檢察官高智美到庭執行職務。
中    華    民    國    99    年    7     月    21    日
                  刑事第十九庭  法  官  陳明偉
以上正本證明與原本無異。
如不服本判決，應於判決送達後10日內，向本院提出上訴狀。
                                書記官  陳玉心
中    華    民    國    99    年    7     月    21    日
附錄本案論罪科刑法條全文：
毒品危害防制條例第10條
施用第一級毒品者，處六月以上五年以下有期徒刑。
施用第二級毒品者，處三年以下有期徒刑。

司法院資訊處製作；財團法人民間司法改革基金會備份。
